【裁判字號】    99,交抗,1064
【裁判日期】    991203
【裁判案由】    聲明異議
【裁判全文】
臺灣高等法院臺中分院刑事裁定        99年度交抗字第1064號
抗  告  人
即受處分人  徐永鴻
上列抗告人因聲明異議案件，不服臺灣彰化地方法院中華民國
99年10月29日裁定（99年度交聲字第1147號）提起抗告，本院裁
定如下：
    主  文
抗告駁回。
    理  由
一、本件抗告意旨略以：道路交通管理處罰條例第45條第3款所
    處罰之對象為汽車駕駛人，受處分人所騎乘為機器腳踏車，
    並非該條所規範之範圍，原裁定認該條款規定之「汽車駕駛
    人」包括「機器腳踏車」之駕駛人，駁回其異議，所持法律
    見解，尚有未當，為此提起抗告，請求撤銷原裁定，另為適
    法之裁定。
二、按汽車駕駛人，爭道行駛有不依規定駛入來車道者，處新臺
    幣（下同）600元以上1,800元以下之罰鍰；又汽車駕駛人，
    有違反道路交通管理處罰條例第45條情形者，除依原條款處
    鍰外，並記違規點數1點；道路交通管理處罰條例第45條第3
    款、第63條定有明文。又依同條例第92條第1項之規定，車
    輛分類．．．其他有關道路交通安全等事項之規則，由交通
    部會同內政部定之。道路交通安全規則第1條又明定：本規
    則依道路交通管理處罰條例第92條第1項規定訂定之。同規
    則第二條第1項第1款復規定：汽車：指在道路上不依軌道或
    電力架線而以原動機行駛之車輛（包括機器腳踏車）。足認
    道路交通管理處罰條例第45條所定之「汽車」駕駛人，包括
    「機器腳踏車」駕駛人在內，原裁定以抗告人徐永鴻騎乘車
    牌號碼KWU-445號重機車，於99年9月3日18時8分許，行經溪
    湖鎮○○路○段745號前處時，因「不依規定駛入來車道」之
    違規，經彰化縣警察局溪湖分局員警以彰警交字第I0000000
    0號舉發通知單舉發之，原處分機關乃於99年10月6日，依道
    路交通管理處罰條例第45條第3款、第63條暨違反道路交通
    管理事件統一裁罰基準及處理細則第43條、第44條及第67條
    規定，以彰監四字第裁64-I00000000號裁決書逕行裁處受處
    分人罰鍰900元，並記違規點數1點，均無違誤，因而駁回抗
    告人之異議，所持之法律見解並無違誤，抗告人雖以上開相
    關規定無法令其了解道路交通管理處罰條例第45條所定之「
    汽車」駕駛人，包括「機器腳踏車」駕駛人在內，此核係立
    法是否應改進之問題，尚不足認原裁定之法律見解有誤。原
    裁定駁回抗告人之聲明異議，既無不合，抗告意旨指摘原裁
    定不當，為並無理由，應予駁回其抗告。
三、據上論結，應依道路交通案件處理辦法第25條、刑事訴訟法
    第四百十二條，裁定如主文。
中    華    民    國    99    年    12    月    3     日
            刑事第六庭    審判長法  官  李  文  雄
                                法  官  陳  如  玲
                                法  官  蔡 王 金 全
上列正本證明與原本無異。
不得再抗告。
                                書記官  金  珍  華
中    華    民    國    99    年    12    月    3     日

司法院資訊處製作；財團法人民間司法改革基金會備份。
